臺灣高等法院刑事判決
111年度上訴字第3534號
上  訴  人  臺灣桃園地方檢察署檢察官
被      告  田忻怡





選任辯護人  李珮瑄律師
上列上訴人因洗錢防制法等案件，不服臺灣桃園地方法院111年
度金訴字第77號，中華民國111年7月13日第一審判決（起訴案號
：臺灣桃園地方檢察署110年度偵字第39098號），提起上訴，本
院判決如下：
    主  文
原判決撤銷。
田忻怡犯幫助洗錢罪，處有期徒刑參月，併科罰金新臺幣壹萬元
，罰金如易服勞役，以新臺幣壹仟元折算壹日。緩刑貳年。
    事  實
一、田忻怡知悉金融帳戶係個人理財之重要工具，關係個人財產
    、信用之表徵，且無正當理由徵求他人提供金融帳戶之提款
    卡及密碼者，極有可能利用該帳戶為與財產有關之犯罪工具
    ，而可預見金融帳戶被他人利用以遂行其詐欺犯罪，以供詐
    騙犯罪所得款項匯入，竟仍基於幫助他人實施詐欺取財及隱
    匿特定犯罪所得去向之洗錢之不確定故意，於民國110年7月
    9日與真實姓名、年籍不詳，line暱稱為「周豔妤」之人聯
    繫後，應其要求答應提供名下帳戶之提款卡、密碼以取得「
    家庭代工工作」，遂於同日晚間7時28分許將其所申辦之中
    華郵政股份有限公司泰山郵局帳號000-00000000000000號帳
    戶（下稱郵局帳戶）之提款卡至某7-11超商以「交貨便」店
    到店的方式寄送至7-11超商新竹縣竹東鎮四重埔門市予「周
    豔妤」指定之人，並配合提供密碼供其使用，藉此幫助「周
    豔妤」及其所屬之詐欺集團成員向他人詐取財物。嗣本案詐
    欺集團所屬成員取得上揭帳戶之提款卡及密碼後，再於附表
    所示之時間，以附表所示之詐騙方式詐騙附表各編號所示告
    訴人，致使其等陷於錯誤，分別於附表各編號所示之時間匯
    款如附表各編號所示之金額至所示帳戶內，旋遭本案詐欺集
    團成員提領。嗣該等告訴人發覺有異，始訴警究辦。
二、案經周庭韻及張寧訴由金門縣警察局金湖分局報告臺灣桃園
    地方檢察署檢察官偵查起訴。
    理  由
壹、程序部分：
一、按刑事訴訟法第159條第1項雖規定，被告以外之人於審判外
    之言詞或書面陳述，除法律有規定外，不得作為證據。惟同
    法第159條之5第1、2項已規定，經當事人於審判程序同意作
    為證據，法院審酌該言詞陳述或書面陳述作成時之情況，認
    為適當者，亦得為證據。又當事人、代理人或辯護人於法院
    調查證據時，知有第159條第1項不得為證據之情形，而未於
    言詞辯論終結前聲明異議者，視為有前項之同意（指同條第
    1項之同意作為證據），此乃第159條第1項所容許，得作為
    證據之例外規定之一。本案所據以認定被告田忻怡犯罪事實
    之供述證據，檢察官及被告及其辯護人於言詞辯論終結前，
    均未就上開證據主張有刑事訴訟法第159條第1項不得為證據
    之情形，本院復審酌各該證據作成時並無違法及證明力明顯
    過低之瑕疵等情況，認為適當，是未爭執之供述證據，具有
    證據能力。
二、本案認定犯罪事實之非供述證據，均與本案事實具有自然關
    聯性，且核屬書證、物證性質，又查無事證足認有違背法定
    程式或經偽造、變造所取得等證據排除之情事，復經本院依
    刑事訴訟法第164條、第165條踐行物證、書證之調查程序，
    檢察官及被告及其辯護人對證據能力均不爭執，具有證據能
    力。
貳、實體部分：
一、事實之認定： 
　㈠訊據被告田忻怡對於上開幫助詐欺、洗錢之犯罪事實，於本
    院審理時坦承不諱（本院卷第74頁、109頁），且經證人即
    告訴人周庭韻、張寧於警詢證述綦詳（偵字39098第52至53
    頁、79至80頁），並有被告對話紀錄截圖、7-ELEVEN貨態查
    詢系統、中華郵政股份有限公司110年8月5日儲字第1100210
    607號函附被告田忻怡的郵局帳戶資料及交易明細、告訴人
    周庭韻所報詐欺案件的網銀轉帳明細及通話紀錄截圖、告訴
    人張寧通話紀錄、萬年東海模型玩具電商網頁及所報詐欺案
    件的網銀轉帳明細截圖、內政部警政署反詐騙諮詢專線紀錄
    表、受理詐騙帳戶通報警示簡便格式表、金融機構聯防機制通
    報單、受理各類案件紀錄表、受（處）理案件證明單、陳報
    單、與「周豔妤」對話紀錄之合約書影本、與周豔妤對話紀
    錄之對話紀錄截圖影本等在卷可憑，足認被告前揭任意性自
    白與事實相符，應堪採信。
　㈡又按提供金融帳戶之提款卡及密碼之行為人，因已將帳戶提
    款資料提供他人使用，失去對自己帳戶之實際管領權限，若
    無配合親自提款，即無收受、持有或使用特定犯罪所得，且
    無積極之移轉或變更特定犯罪所得之行為，尚非屬洗錢防制
    法第2條第1款、第3款所稱之洗錢行為。同法第2條第2款之
    掩飾、隱匿行為，目的在遮掩、粉飾、隱藏、切斷特定犯罪
    所得與特定犯罪間之關聯性，是此類洗錢行為須與欲掩飾、
    隱匿之特定犯罪所得間具有物理上接觸關係（事實接觸關係
    ）。而提供金融帳戶提款卡及密碼供他人使用，嗣後被害人
    雖匯入款項，然此時之金流仍屬透明易查，在形式上無從合
    法化其所得來源，未造成金流斷點，尚不能達到掩飾或隱匿
    特定犯罪所得之來源、去向及所在之作用，須待款項遭提領
    後，始產生掩飾、隱匿之結果。故而，行為人提供金融帳戶
    提款卡及密碼，若無參與後續之提款行為，自非洗錢防制法
    第2條第2款所指洗錢行為，無從成立一般洗錢罪之直接正犯
    。惟金融帳戶乃個人理財工具，依我國現狀，申設金融帳戶
    並無任何特殊限制，且可於不同之金融機構申請多數帳戶使
    用，是依一般人之社會通念，若見他人不以自己名義申請帳
    戶，反而收購或借用別人之金融帳戶以供使用，並要求提供
    提款卡及告知密碼，則提供金融帳戶者主觀上如認識該帳戶
    可能作為對方收受、提領特定犯罪所得使用，對方提領後會
    產生遮斷金流以逃避國家追訴、處罰之效果，仍基於幫助之
    犯意，而提供該帳戶之存摺、提款卡及密碼，以利洗錢實行
    ，仍可成立一般洗錢罪之幫助犯。是以，行為人提供金融帳
    戶存摺、提款卡及密碼予不認識之人，固非屬洗錢防制法第
    2條所稱之洗錢行為，不成立一般洗錢罪之正犯；然行為人
    主觀上如認識該帳戶可能作為收受、提領特定犯罪所得使用
    ，他人提領後會產生遮斷資金流動軌跡以逃避國家追訴、處
    罰之效果，仍基於幫助之犯意而提供，則應論以幫助犯一般
    洗錢罪（參照最高法院108年度台上大字第3101號裁判意旨
    ）。
　㈢依被告自己所提出與「周豔妤」的line對話紀錄（審金訴卷
    第177至211頁），雖「周豔妤」傳送營業登記證書等圖片予
    被告，且與被告談論代工材料收受事宜，然被告表示「我找
    了好多，不是要提款卡，就是要身分證，超可怕的」、「還
    要正本」，可見被告早已知道不應該將帳戶資料交給陌生人
    ，此觀諸「周豔妤」表示「我們也需要卡片的啊」時，被告
    還一再質問「提款卡ㄟ！怎麼可以亂給人？」、「或是用存
    摺封面影本啊！不是也一樣嗎？」、「我可不可以自己拿卡
    片去，你們當場處理完我直接拿走？」，表示擔心卡片的安
    全問題，一再提出其他替代方案，足見被告對此事甚至衡量
    自己各方面的利益後與「周豔妤」商討，並屢屢表示現在詐
    騙很多，不知道為何需要提款卡等語，被告明顯對「周豔妤
    」要求交付帳戶資料一事已有所懷疑並預見可能會涉及不法
    行為，然在「周豔妤」向被告表示若不願提供卡片則可選擇
    另一份轉貼網路文宣的兼職工作經被告否決後，「周豔妤」
    又一再堅持需提供提款卡，被告即妥協同意，且自被告於交
    付帳戶資料時特意將尚有千元以上存款之帳戶餘額幾乎全額
    領出到只剩零頭一情，又在「周豔妤」表示5天內補助就下
    來時質疑其是否真的有這麼快，被告在依指示寄送卡片後，
    「周豔妤」又索要提款卡密碼，被告又出言加以質疑，且見
    被告對於對方「請領補助金」、「一定要提供提款卡」知識
    ，實已知道大違常理、顯有可疑，且認為對方有可能會在自
    己無法控制的情況下任意使用自己帳戶，才會在交付帳戶給
    對方時刻意前往ATM將裡面的錢幾乎領光，並抱持著「反正
    錢剩不多，被偷領也沒關係」的心態為之，無論該營業登記
    證件等圖片資料是否正確無誤，被告應知提款卡及密碼交給
    素不相識的「周豔妤」就等同於容任其在被告自己根本無法
    控管的情況賦予「周豔妤」 將該等帳戶的使用權，堪認對
    於提供帳戶予對方使用，其帳戶恐被利用為財產犯罪之出入
    帳戶使用，已為被告所能預見。然而，被告仍於對方提供可
    疑之營業資料，仍未為有效查證之情形下，因欲取得代工工
    作之故，並在確保本案郵局帳戶內幾乎已沒有存款，自身財
    物不會遭騙取、即便遭騙也損失不大後，即率而將個人至關
    重要之金融帳戶提款卡及密碼提供予與其素未謀面且來路不
    明之陌生人，且無採取任何防備或管控挪用之機制，又自被
    告於該等對話紀錄中所述其認為找工作需交付提款卡正本很
    可怕等語，可見以其智識程度及社會經歷，明顯知悉該情顯
    然有違常理，而不可能毫無疑慮，卻猶為取得工作及帳戶補
    助，並自認其金融帳戶內無存款自身不會受到損害，欲利用
    餘額不多的帳戶求取高額金錢，才冒著姑且一試之僥倖心態
    輕易將本案郵局帳戶提款卡、密碼資料交付他人使用，足見
    被告對於提供帳戶提款卡、密碼予他人使用可能涉及刑事犯
    罪乙事已有預見。衡諸被告專科畢業之學歷、在鋼鐵廠做採
    購16、17年，經被告陳述在卷（本院卷第119頁），足認被
    告之生活經驗及智識程度均屬正常，並無欠缺預見其行為將
    可能使自己的帳戶使用權落入詐欺集團之手，而成為詐欺集
    團遂行犯罪所用，並因此詐騙他人及製造金流斷點，已達隱
    匿不法所得之目的等節之能力，對於僅提供金融帳戶即可獲
    得上開報酬等不合常情之事，當知之甚詳，是被告已可預見
    其提供帳戶會被作為不法使用，卻為達成輕易賺取金錢之目
    的，將上開帳戶率爾交付對方，容任對方恣意使用，其對於
    交付帳戶之提款卡、密碼予他人，可能遭不詳詐欺者詐騙他
    人及洗錢使用之事，自應有所認識，堪認其主觀上具有縱使
    供詐欺取財及洗錢之不法使用，亦不違反其本意之不確定故
    意無訛。
  ㈣綜上所述，本件事證明確，被告之幫助詐欺取財、洗錢犯行
    ，均堪認定，皆應依法論科。
二、論罪之說明：
　㈠按刑法上之幫助犯，係對於犯罪與正犯有共同之認識，而以
    幫助之意思，對於正犯資以助力，未參與實施犯罪構成要件
    之行為者而言（最高法院88年度台上字第1270號判決意旨參
    照）。是被告將其上開帳戶之提款卡及密碼交予他人，容任
    他人以之為詐欺取財、洗錢之工具，惟提供金融帳戶之提款
    卡及密碼，並非詐欺取財、洗錢罪之構成要件行為，且亦無
    證據可資證明被告有參與前揭詐欺取財、洗錢之犯行，或與
    該詐騙集團成員間有何犯意聯絡之情事，其既係基於幫助他
    人詐欺取財、洗錢之不確定故意，所為屬刑法詐欺取財、洗
    錢罪構成要件以外之行為。核被告所為，係犯刑法第30條第
    1項、第339條第1項之幫助詐欺取財罪及洗錢防制法第14條
    第1項之幫助洗錢罪。　
　㈡被告基於幫助故意，提供上開郵局帳戶提款卡及密碼之一個
    幫助行為觸犯上述二罪名，為想像競合犯，依刑法第55條規
    定從一重之幫助洗錢罪處斷。又以一個幫助洗錢行為，使詐
    騙集團得用以詐騙告訴人周庭韻、張寧等2人之財物，而幫
    助正犯遂行上開2個洗錢罪名，故被告上開所為係想像競合
    犯，應依刑法第55條規定，從一重之幫助洗錢罪處斷。
　㈢刑之減輕事由：
　1.幫助犯：
　　被告為犯罪構成要件以外之行為而幫助他人犯罪，為幫助犯
    ，依刑法第30條第2項規定，按正犯之刑減輕其刑。
　2.洗錢防制法第16條第2項規定：「犯前二條之罪，在偵查或
    審判中自白者，減輕其刑。」被告就上開幫助洗錢之犯罪事
    實，於本院審理時業已坦承不諱，已如前述，應依上開規定
    減輕其刑，並遞減之。　　　
三、撤銷改判、科刑審酌及沒收事項：　　
  ㈠原審以被告犯罪事證明確，據以論罪科刑，固非無見，惟查
    ：1.被告已預見其提供本案金融帳戶予他人，可能作為詐欺
    集團收受、提領特定犯罪所得使用，並於提領後會產生遮斷
    金流以逃避國家追訴、處罰之效果，仍基於幫助之犯意，提
    供該帳戶之提款卡及密碼，以利洗錢之實行，應論以一般洗
    錢罪之幫助犯，原審就被告所為不成立幫助洗錢罪，而僅論
    以幫助詐欺罪，即有未合；2.被告業與告訴人周庭韻、張寧
    達成民事和解，有調解筆錄、陳報狀在卷可憑(本院卷第129
    至135頁)，原審未及審酌，亦有不當。檢察官上訴主張原判
    決漏論洗錢罪，指摘原判決不當，為有理由，且原判決亦有
    未及審酌被告與2名告訴人和解之瑕疵，自應由本院將原判
    決撤銷改判。
  ㈡爰審酌被告提供金融帳戶予他人作為詐欺取財及洗錢之工具
    ，造成犯罪偵查困難，亦使被害人求償無門，幕後犯罪人得
    以逍遙法外，嚴重危害交易秩序、社會治安，所為應予非難
    ；然被告於本院審理時終能坦承上開犯行，兼衡其前無犯罪
    紀錄之素行(本院被告前案紀錄表)，依卷內事證無從認定被
    告因本件犯行未獲有利益、其交付帳戶之數目、告訴人等2
    人所蒙受財產損害狀況，目前業與2名告訴人達成民事調解
    ，及被告犯罪之動機、目的，於本院審理時自述專科畢業之
    智識程度、離婚、育有1名子女、從事鋼鐵廠採購等家庭生
    活、經濟生活狀況(本院卷第119頁)等一切情狀，量處如主
    文第2項所示之刑，並就併科罰金部分諭知易服勞役之折算
    標準。
  ㈢沒收之說明：
　1.本件被告固就其所為提供本案犯行所用之郵局帳戶之提款卡
    及密碼供他人使用之幫助洗錢犯行，惟並無證據足認被告有
    實際取得報酬或獲取告訴人等2人匯入之款項，是不能認本
    件被告獲有犯罪所得，自毋庸諭知沒收。
　2.至被告提供交付予不詳詐騙集團成員使用之上開供本案犯行
    之帳戶及提款卡，雖均係被告所有（被告僅係交付他人使用
    ，並未移轉所有權），並均為被告幫助犯罪所用之物，惟既
    非違禁物，亦非屬應義務沒收之物，因未據扣案，又無證據
    足證現仍存在而未滅失，且上開帳戶資料業經列為警示帳戶
    ，再遭被告或詐騙集團成員持以利用之可能性甚微，欠缺刑
    法上之重要性，參酌刑法第38條之2第2項規定，爰均不諭知
    沒收、追徵，附此敘明。
四、緩刑宣告：　
　　被告前未曾受有期徒刑以上刑之宣告，有本院被告前案紀錄
    表可按，其因一時失慮，致罹刑典，業與告訴人周庭韻、張
    寧達成民事調解，並參酌告訴人2人均願意原諒被告，給予
    被告緩刑之機會，有陳報狀在卷可憑（本院卷第133、135頁
    ），堪認被告有悔意，經此偵審程序及刑之宣告，當知警惕
    ，本院認前開所宣告之刑，以暫不執行為適當，併諭知緩刑
    2年，以啟自新。　
五、退併辦部分：　　
  ㈠臺灣新北地方檢察署檢察官111年度偵字第37788號併辦意旨
    略以：被告交付上揭提款卡及密碼，並以通訊軟體LINE傳送
    其身分證後，使詐欺集團成員取得被告郵局帳戶與身分證資
    料，即共同意圖為自己不法之所有，基於詐欺取財、洗錢之
    犯意聯絡，先以被告郵局帳戶與身分證資料向統一超商股份
    有限公司申辦7-ELEVEN賣貨便會員帳號「0000000」，再由
    不詳詐騙成員於網路刊登不實之求職廣告，嗣陳欣玉於110
    年7月28日瀏覽上揭廣告後，以通訊軟體LINE與暱稱「子逸
    」之帳號聯絡後，其向告訴人陳欣玉佯稱：可提供家庭代工
    工作，需先提供提款卡購買材料云云，致告訴人陳欣玉陷於
    錯誤，於110年7月28日14時54分許，在雲林縣○○鎮○○路000
    號，透過統一超商交貨便服務，以店到店之方式，將其男友
    嚴澤威所申辦之中國信託商業銀行帳號000-000000000000號
    帳戶、臺灣銀行帳號000-000000000000號帳戶、渣打銀行帳
    戶000-00000000000000號帳戶之提款卡，寄送至詐欺集團指
    定之統一超商門市及收件人（交貨便服務代碼：Z000000000
    00號、會員代號：0000000號），再由不詳詐欺集團成員收
    受，產生遮斷金流以逃避國家追訴、處罰之效果。嗣告訴人
    陳欣玉察覺有異，報警處理，循線查悉上情。而認被告此部
    分所為，涉犯違反洗錢防制法第2條第2款及洗錢防制法第3
    條第2款之行為而犯洗錢防制法第14條第1項及刑法第30條幫
    助洗錢罪嫌，及刑法第339條第1項及刑法第30條之幫助詐欺
    取財罪嫌云云。
  ㈡按案件起訴後，檢察官就其認有裁判上一罪或實質上一罪關
    係之他部分事實，函請法院併辦，此項公函非屬訴訟上之請
    求，其目的僅在促使法院之注意，法院如併同審理，固係審
    判上不可分法則之適用所使然，如認不成立犯罪或無裁判上
    、實質上一罪關係，自不能併予裁判，僅須說明其理由及無
    從併辦之意旨即可（最高法院92年度台上字第3276號、第31
    02號、97年度台上字第2932號判決意旨參照）。
  ㈢依洗錢防制法第2條立法理由提到「維也納公約第三條第一項
    第 b  款第 ii 目規定洗錢行為態樣，包含『隱匿或掩飾該
    財產的真實性質、來源、所在地、處置、轉移、相關的權利
    或所有權』之洗錢類型，例如：（一）犯罪行為人出具假造
    的買賣契約書掩飾某不法金流；（二）貿易洗錢態樣中以虛
    假貿易外觀掩飾不法金流移動；（三）知悉他人有將不法所
    得轉購置不動產之需求，而擔任不動產之登記名義人或成立
    人頭公司擔任不動產之登記名義人以掩飾不法所得之來源；
    （四）提供帳戶以掩飾不法所得之去向，例如：販售帳戶予
    他人使用；廠商提供跨境交易使用之帳戶作為兩岸詐欺集團
    處理不法贓款使用。原條文並未完整規範上開公約所列全部
    隱匿或掩飾態樣，而為APG  二○○七年相互評鑑時具體指摘
    洗錢之法規範不足，爰參酌澳門預防及遏止清洗黑錢犯罪法
    第三條第三項等規定，修正第一款後移列修正條文第二款。
    」，而併辦意旨書所載該詐欺集團利用被告之身分證、郵局
    帳戶資料申辦7-ELEVEN賣貨便會員帳號「0000000」，再由
    不詳詐騙成員於網路刊登不實之求職廣告，致告訴人陳欣玉
    陷於錯誤，透過統一超商交貨便服務，以店到店之方式，將
    其男友嚴澤威所申辦之上開帳戶寄送至詐欺集團指定之統一
    超商門市及收件人之行為，顯與上述立法理由隱匿或掩飾特
    定犯罪財產的真實性質、來源、所在地、處置、轉移、相關
    的權利或所有權之洗錢類型不符，亦無併辦意旨書所載產生
    遮斷金流之情。參以統一超商以email回覆警方之資料（新
    北檢偵861卷第29至31頁），該詐欺集團是以被告之資料作
    為「寄件人」之名義，即告訴人陳欣玉是以被告之名義寄出
    提款卡包裹，被告非「收件人」，換言之，「犯罪所得」即
    告訴人陳欣玉所提供之帳戶提款卡是由「收件人」收受（按
    收件人為「黃金龍」），則被告所提供之資料並非作為收受
    、掩飾或隱匿「犯罪所得」所使用，自與幫助洗錢罪無涉。
  ㈣又一般詐欺集團常使用之詐騙手法，即利用向不特定人收購
    或向求職者索取方式，取得銀行、郵局帳戶金融卡及密碼或
    行動電話等資料，再以謊稱中獎、網路購物帳款扣款發生錯
    誤、金融卡密碼外洩，疑似遭人盜領存款或家人遭綁架等事
    由，致使被害人誤信為真，因而陷於錯誤，並依指示操作匯
    出款項至人頭帳戶，再由詐欺集團提領完畢等情，業經電子
    媒體及平面媒體廣為報導，且政府機關及各金融機構時常宣
    導防範，固為國內民眾熟知且可為被告預見，然併辦意旨所
    述詐欺集團取得被告身分證（依被告與「周豔妤」之對話內
    容以觀，應係「周豔妤」要求被告拍攝身分證正反面照片後
    用line傳送予「周豔妤」，而非被告直接提供身分證正本）
    及郵局帳戶提款卡與密碼之目的為「以之申請賣貨便會員帳
    號」所用，尚非屬一般民眾普遍知悉之利用取得他人人頭帳
    戶，憑以獲取詐欺款項情狀，顯已逸脫一般民眾可得預見之
    生活經驗範圍，難認構成幫助詐欺取財罪。
  ㈤綜上，本院認函請併辦部分不成立犯罪，與上揭有罪部分即
    無一罪關係，非起訴效力所及，本院無從併為審理，自應退
    回由檢察官另為適法處理。　　　
據上論斷，應依刑事訴訟法第369條第1項前段、第364條、第299
 條第1項前段，判決如主文。　
本案經檢察官洪國朝、邱健盛提起公訴，檢察官陳玟君提起上訴
，檢察官黃逸帆到庭執行職務。
中　　華　　民　　國　　111 　年　　12　　月　　14　　日
                  刑事第二十庭  審判長法　官  吳淑惠
                                      法　官  吳祚丞
                                      法　官  王惟琪
以上正本證明與原本無異。
如不服本判決，應於收受送達後20日內向本院提出上訴書狀，其
未敘述上訴之理由者並得於提起上訴後20日內向本院補提理由書
（均須按他造當事人之人數附繕本）「切勿逕送上級法院」。
                                      書記官  戴廷奇
中　　華　　民　　國　　111 　年　　12　　月　　19　　日
附錄：本案論罪科刑法條全文
中華民國刑法第339條
意圖為自己或第三人不法之所有，以詐術使人將本人或第三人之
物交付者，處五年以下有期徒刑、拘役或科或併科五十萬元以下
罰金。
以前項方法得財產上不法之利益或使第三人得之者，亦同。
前二項之未遂犯罰之。
洗錢防制法第2條
本法所稱洗錢，指下列行為：
一、意圖掩飾或隱匿特定犯罪所得來源，或使他人逃避刑事追訴
    ，而移轉或變更特定犯罪所得。
二、掩飾或隱匿特定犯罪所得之本質、來源、去向、所在、所有
    權、處分權或其他權益者。
三、收受、持有或使用他人之特定犯罪所得。
洗錢防制法第14條
有第二條各款所列洗錢行為者，處七年以下有期徒刑，併科新臺
幣五百萬元以下罰金。
前項之未遂犯罰之。
前二項情形，不得科以超過其特定犯罪所定最重本刑之刑。

附表:
編號 告訴人（被害人） 詐騙手法 匯款時間 匯款金額 備註 1 告訴人周庭韻 周庭韻於110年7月13日下午7時1分許，接獲自稱居家大師生活概念二館客服及假冒郵局客服人員來電，佯稱訂購商品不慎勾選誤加會員，須依指示操作解除云云，致周庭韻因此陷於錯誤依指示轉帳。 110年7月13日，晚間7時39分許   4萬9,978元 110年度偵字第39098號起訴書    110年7月13日，晚間7時44分許 4萬9,978元     110年7月13日，晚間7時59分許 3萬850元  證據： ⒈告訴人周庭韻的供述(110年度偵字39098號第53至55頁) ⒉告訴人周庭韻所報詐欺案件的網銀轉帳明細及通話紀錄截圖(110年度偵字39098號第57至58頁) ⒊中華郵政股份有限公司110年8月5日儲字第1100210607號函文，檢送被告田忻怡的郵局000-00000000000000帳戶資料及交易明細(110年度偵字39098號第41頁至45頁)      

2 告訴人張寧 詐欺集團於110年7月13日下午7時28分許，自稱萬年東海模型玩具客服及假冒台新國際商業銀行客服人員，表示工作人員將張寧的帳號誤設為付費高級會員致帳戶自動扣款，須依指示操作解除云云，致張寧因此陷於錯誤依指示轉帳。 110年7月13日，晚間8時10分許 2萬986元     110年度偵字第39098號起訴書 證據： ⒈告訴人張寧的供述(110年度偵字39098號第79至80頁) ⒉告訴人張寧通話紀錄、萬年東海模型玩具電商網頁及所報詐欺案件的網銀轉帳明細截圖(110年度偵字39098號第81至83頁) ⒊中華郵政股份有限公司110年8月5日儲字第1100210607號函文，檢送被告田忻怡的郵局000-00000000000000帳戶資料及交易明細(110年度偵字39098號第41頁至45頁)